臺灣高等法院臺中分院民事判決
110年度重上字第238號
上  訴  人  祭祀公業林欽

特別代理人  林煌城  



訴訟代理人  廖學能律師
            羅閎逸律師
複 代理 人  田永彬律師
上  訴  人  紀婷恩(即紀銘堂之承受訴訟人)

            紀婷惠(即紀銘堂之承受訴訟人)

            紀沛綺(即紀銘堂之承受訴訟人)
兼 上一 人
法定代理人  張宜容(即紀銘堂之承受訴訟人)

上  訴  人  黃慧玲  

上  5   人
訴訟代理人  林坤賢律師
            邱華南律師
被 上訴 人  林昭香  
            林國棟  

上  2   人
訴訟代理人  陳保源律師
被 上訴 人  林汝聰  
訴訟代理人  林佳怡律師
參  加  人  台新國際商業銀行股份有限公司

                      送達代收人  黃群菁  
法定代理人  尚瑞強  
參  加  人  林蔡好(即林文明之承受訴訟人)

            林汝賢(即林文明之承受訴訟人)

            林建興(即林文明之承受訴訟人)

            林建榮(即林文明之承受訴訟人)

            林建民(即林文明之承受訴訟人)

            林進能  
上  6  人
訴訟代理人  陳保源律師
參  加  人  林竑宇  
訴訟代理人  林佳怡律師

上列當事人間請求確認買賣關係不存在事件，上訴人對於中華民
國110年9月27日臺灣臺中地方法院107年度訴字第349號第一審判
決提起上訴，被上訴人並為訴之追加，本院於111年11月9日言詞
辯論終結，判決如下：
    主      文
一、上訴駁回。
二、原判決主文第二項命紀銘堂、黃慧玲為塗銷所有權移轉登記
    ，應於祭祀公業林欽給付新臺幣5,598萬元予張宜容、紀婷
    恩、紀婷惠、紀沛綺之同時履行之。    
三、紀婷恩於祭祀公業林欽給付新臺幣5,598萬元予張宜容、紀
    婷恩、紀婷惠、紀沛綺之同時，應將前項土地所有權應有部
    分各10分之8之移轉登記(登記原因：分割繼承；登記日期：
    民國111年4月1日；原因發生日期：民國110年10月2日；收
    件字號：111年豐平登字第000360號)塗銷。　　
四、第二審訴訟費用(含追加之訴與參加訴訟)由上訴人祭祀公業
    林欽負擔2分之1，由黃慧玲負擔10分之1，餘由張宜容、紀
    婷恩、紀婷惠、紀沛綺連帶負擔。
五、原判決主文欄第一項關於坐落臺中市○○區○○段00地號土地面
    積「3,200,25平方公尺」之記載，應更正為「3,200.05平方
    公尺」。　　　　
    事實及理由
壹、程序方面：
一、按當事人死亡者，訴訟程序在有繼承人、遺產管理人或其他
    依法令應續行訴訟之人承受其訴訟以前當然停止；第168條
    、第169條第1項及第170條至172條之規定，於有訴訟代理人
    時不適用之；前開所定之承受訴訟人，於得為承受時，應即
    為承受訴訟之聲明，他造當事人，亦得聲明承受訴訟，民事
    訴訟法第168條、第173條前段、第175條分別定有明文。查
    原審被告紀銘堂於訴訟繫屬中即民國110年10月2日死亡，其
    繼承人為其配偶張宜容，及其子女紀婷恩、紀婷惠、紀沛綺
    (下稱張宜容等4人)，此情有相關戶籍謄本、繼承系統表在
    卷可稽(見本院卷一第41-51頁)。嗣經張宜容等4人具狀聲明
    承受訴訟(見本院卷一第39-40頁)，經核與前開規定洵無不
    合，自應准許。次查原參加人林文明於參加後即111年8月26
    日死亡，其繼承人為其配偶林蔡好，及其子女林汝賢、林建
    興、林建榮、林建民(下稱林蔡好等5人)，此情有相關戶籍
    謄本、繼承系統表在卷可稽(見本院卷三第137-149頁)。嗣
    經林蔡好等5人具狀聲明承受訴訟(見本院卷三第131-135頁)
    ，經核與前開規定洵無不合，亦應准許。    
二、按訴狀送達後，原告不得將原訴變更或追加他訴。但請求之
    基礎事實同一，擴張或減縮應受判決事項之聲明者，因情事
    變更而以他項聲明代最初之聲明者，不在此限，民事訴訟法
    第255條第1項第2款、第3款、第4款各定有明文。又第二審
    訴之變更或追加，非經他造同意，不得為之。但第255條第1
    項第2款至第6款情形，不在此限，亦為同法第446條第1項所
    明定。查被上訴人於原審以如附表欄編號1-2所示當事人為
    被告，請求判決如附表欄編號1-2所示；嗣因紀銘堂於訴訟
    繫屬中死亡，被上訴人將當事人與聲明更正或追加為如附表
    、欄編號3-5所示，均本於下述土地買賣所衍生之基礎事
    實，核與前開規定，洵無不合，應予准許。
貳、實體方面：
一、被上訴人主張：
　　上訴人祭祀公業林欽(下稱公業林欽)與紀銘堂於106年1月19
    日簽定不動產買賣契約書(下稱系爭契約)，由紀銘堂以新臺
    幣(下同)5,598萬元，向公業林欽購買坐落臺中市○○區○○段0
    0○000地號土地(面積各3,200.05、2,968.55平方公尺 ，權
    利範圍均為全部；以下合稱系爭土地)，公業林欽並於107年
    2月13日將系爭土地移轉登記予紀銘堂，及其指定登記名義
    人即上訴人黃慧玲(與紀銘堂合稱紀銘堂等2人，與紀婷恩合
    稱紀婷恩等2人，與張宜容等4人合稱張宜容等5人)，應有部
    分各10分之8 、10分之2。茲因系爭土地買賣違反土地法第3
    4條之1第5項、第1項規定，即未經公業林欽全體派下員與潛
    在應有部分過半數之同意，且未依土地法第34條之1執行要
    點第7點第1款、第2款、第5款規定通知派下員，則系爭土地
    買賣之債權行為與物權行為均屬無效。爰依附表欄編號3-5
    規定，請求判決如附表欄編號3-5所示。
二、公業林欽則以：
　　公業林欽全體派下員額過半數之書面同意，選任林煌城為管
    理人，林煌城有權代表公業林欽對外為法律行為。公業林欽
    與紀銘堂簽定系爭契約後，隨即郵寄存證信函或公告，以踐
    行通知派下員之程序。又依締約時之派下員額數，系爭契約
    已獲半數派下員額與潛在應有部分過半之同意，符合土地法
    第34條之1第5項、第1項規定，足認系爭土地買賣有效。被
    上訴人猶請求確認買賣關係不存在及塗銷移轉登記等事，均
    無依據等語，資為抗辯。
三、張宜容等5人則以：
　　紀銘堂向公業林欽購買系爭土地，業據公業林欽提出派下全
    員系統表、派下現員名冊、土地所有權狀等資料，並據以辦
    竣所有權移轉登記，足認紀銘堂等2人善意取得系爭土地所
    有權。又林煌城代理公業林欽提供前述買賣相關所需文件，
    外觀上亦足使紀銘堂等2人信其為有代理權之事實，林煌城
    所為之買賣及處分行為，公業林欽應負表見代理責任。是被
    上訴人請求確認買賣關係不存在及塗銷移轉登記等事，均無
    依據。縱認買賣關係不存在，公業林欽受領價金5,598萬元
    ，即屬不當得利，爰提出同時履行抗辯，於公業林欽未返還
    價金前，拒絕辦理塗銷移轉登記等語，資為抗辯。　　
四、參加人陳述：
  ㈠參加人台新國際商業銀行股份有限公司部分：
　　僅具狀陳明伊為被上訴人林汝聰之債權人，就本件訴訟有利
    害關係，為輔助林汝聰，爰參加本件訴訟。
　㈡林蔡好5人與參加人林進能、林竑宇部分：　 
　　其等均為公業林欽大房林大木派下，皆反對出賣系爭土地，
    且林文明、林進能遭紀銘堂等2人訴請拆屋還地，其等就本
    件訴訟有利害關係，為輔助被上訴人，爰參加本件訴訟，並
    援引被上訴人之陳述。  　　 
五、原審為公業林欽、紀銘堂等2人敗訴之判決，其等全部提起
    上訴；兩造之聲明如下：
  ㈠公業林欽之上訴聲明：
  ⒈原判決廢棄。
  ⒉被上訴人在第一審之訴駁回。
　⒊追加之訴駁回。 　
  ㈡張宜容等5人之上訴聲明：
  ⒈原判決廢棄。
  ⒉被上訴人在第一審之訴駁回。
　⒊追加之訴駁回。　　　
  ㈢被上訴人之答辯與更正、追加訴之聲明：
　⒈上訴駁回。
　⒉如附表欄編號3-5所示。 
六、兩造不爭執事項：
  ㈠公業林欽(設立人即大房林大木、二房林西山、三房林炎；
　  由管理人林煌城代表)與紀銘堂於106年1月19日簽定系爭契
　  約，約定由紀銘堂以5,598萬元，向公業林欽購買系爭土地(
　  屬全體派下員公同共有財產；面積各3,200.05、2,968.55平
　  方公尺，權利範圍均為全部；見原審卷一第13-19、20-21頁
　  )。
  ㈡公業林欽已於107年2月13日將系爭土地移轉登記予紀銘堂等
　  2人，應有部分各10分之8、10分之2(見原審卷一第52-53頁)
　  。
  ㈢被上訴人林昭香前於106年間對公業林欽提起確認派下權存在
    訴訟，業經法院判決林昭香勝訴確定【案號：臺灣臺中地方
    法院(下稱臺中地院)106年度重訴字第742號、本院107年度
    重上字第179號、最高法院109年度台上字第2050號；見原審
    卷四第449-474頁)。
　㈣臺中市太平區公所(下稱太平公所)107年3月26日太區民字第
　&ZZZZ; 0000000000號函，及檢附公業林欽派下員林煌城於100
  年1月
　  3日、100年2月12日及106年3月9日派下全員證明書申請書與
　  相關文件(見原審卷一第119-170頁)，形式均為真正。
　㈤太平公所107年3月28日平地一字第1070002207號函(下稱207
　  號函)檢附系爭土地買賣所有權移轉登記申請書件，其授權
　  處分同意書19件【二房派下林敏生、林敏聰，三房派下林孟
　  樵、林伯樵(身分證統一編號Z000000000號，誤繕為Z000000
    000號)、林季樵、林惠玲、林湘吉、林湘欽、林湘源、林湘
    深、林湘浩、林立峰、林福城、林炳城、林國城、林江楓、
    林慧育、林江陵、林森雄等19人，下稱林敏生等19人】、印
    鑑證明20件(林敏生等19人加上林煌城，下稱林敏生等20人
    ；見原審卷二第1、16、85-122頁)，其形式均為真正。
　㈥207號函及檢附系爭土地於107年2月7日收件辦理買賣所有權
　  移轉登記申請書等相關資料(見原審卷二第1-145頁)，形式
　  均為真正。
  ㈦公業林欽派下員之潛在應有部分比例，其中大房林大木全部
　  派下3分之1，林建章(三房林炎派下)18分之1，林江楓(三房
　  林炎派下)36分之1、林昭香6分之1(二房林西山派下；見原
　  審卷一第19頁)。
　㈧公業林欽前於100年間對被上訴人林國棟、林汝聰(含林文明
　  、林進能)提起拆屋還地訴訟，業經法院判決公業林欽敗訴
　  確定(案號：臺中地院100年度重訴字第280號、本院106年度
　  重上字第31號、最高法院108年度台上字第1242號；見原審
　  卷一第40-49、131-160頁)。
　㈨訴外人林建文(三房林炎派下、潛在應有部分18分之1)未出具
    授權處分同意書(見本院卷二第203、224、242頁)
  ㈩公業林欽無規約或章程(見本院卷二第203、224、242頁)。 
七、兩造爭執事項：
  ㈠系爭契約是否有無效原因(違反土地法第34條之1第5項準用
　  同條第1項規定)？
  ㈡被上訴人請求確認系爭契約買賣關係不存在，有無理由？
  ㈢被上訴人依民法第828條第2項、第821條、第767條第1項前
　  段、中段規定，請求紀婷恩等2人應將系爭土地所有權移轉
　  登記【登記原因：買賣；登記日期：107年2月13日；原因發
　  生時期：106年1月19日；收件字號：臺中市太平地政事務所
    (下稱太平地政)107年平普登字第014120號】塗銷(張宜容等
    5人提出同時履行抗辯)，有無理由？
  ㈣被上訴人依民法第828條第2項、第821條、第767條第1項前段
    、中段規定，請求紀婷恩應將系爭土地應有部分10分之8所
    有權移轉登記(登記原因：分割繼承；登記日期：111年4月1
    日；原因發生日期：110年10月2日；收件字號：太平地政11
    1年豐平登字第000000號)塗銷，有無理由？
八、本院之判斷：
　㈠系爭契約效力與買賣關係不存在部分：
　⒈按公同共有人之一人或數人，擅行出賣公同共有物，係屬債
    權行為，而債權行為乃負擔行為，出賣人僅負有交付其物，
    並移轉其所有權之義務，並不因此引起買賣標的物所有權之
    變動，故不以出賣人對標的物有處分權為必要，其情形與出
    賣他人之物固無不同，惟僅於出賣公同共有物之當事人間有
    效而已。而公同共有物之處分及其他之權利行使，除法律另
    有規定外，應得公同共有人全體之同意，民法第828條第3項
    定有明文。此項規定所稱之處分，應從廣義解釋，包括一切
    法律行為在內，對於債權行為及物權行為，均有適用餘地。
    爰此，未得公同共有人全體同意所定買賣契約，對於全體公
    同共有人不生效力，買受人不得請求向公同共有人全體請求
    給付(最高法院70年度台上字第1536號判決、王澤鑑著民法
    學說與判例研究第4冊第141-145頁參照)。至民法第828條第
    3項所稱法律另有規定，如土地法第34條之1，即屬適例。依
    土地法第34條之1第5項準用同條第1項之規定，須共有人過
    半數及其權利(潛在應有部分)合計過半數之同意，始可為之
    。但其應有部分合計逾3分之2者，其人數不予計算。就同意
    出賣之共有人言，係出賣其自有之應有部分，並有權一併出
    賣未同意出賣之共有人之應有部分，此種處分權乃係基於法
    律規定而發生，且非代理出售，自不生未同意出賣之共有人
    得為事後承認之問題(最高法院109年度台上字第96號判決參
    照)。若未經共有人過半數及其權利(潛在應有部分)合計過
    半數之同意，即屬無權處分行為，對於全體公同共有人不生
    效力(最高法院33年上字第2489號判決先例、92年度台上字
    第2054號判決參照)。另按派下證明書固為祭祀公業申請辦
    理登記事宜必須具備之文件，但論其性質，僅係行政機關提
    供登記機關一種參考資料。如有遺漏或因派下員死亡，其繼
    承之派下，均不因未列名登記於派下名冊即不得行使派下之
    權利(最高法院87年度台上字第1295號判決參照)。經查：
　⑴公業林欽設立人即大房林大木、二房林西山、三房林炎，各
    房派下潛在應有部分各3分之1，此情有派下全員系統表在卷
    可參(見原審卷一第19頁)。
　⑵被上訴人主張未出具處分授權同意書者，包含大房全部派下(
    潛在應有部分3分之1)，三房派下林建文、林建章(潛在應有
    部分各18分之1)，及二房派下林昭香(潛在應有部分6分之1)
    ，此情為上訴人所不爭執(見兩造不爭執事項第㈦、㈨項)，以
    上潛在應有部分合計36分之22(計算式：1/3＋1/18＋1/18＋1/6
    ＝22/36)，顯然已逾半數，即同意出賣之潛在應有部分未過
    半數，則依土地法第34條之1第5項準用同條第1項之規定，
    同意出賣之派下員額數為何，應無須再為深究或勾稽之必要
    。
　⑶上訴人雖辯稱林昭香於締約時未列入派下員清冊，不應併入
    派下員額計算云云。惟林昭香所提確認派下權存在訴訟，既
    已勝訴確定(見兩造不爭執事項第㈢項)，是林昭香具有公業
    林欽派下員身分，應無疑義。至於其取得派下權之時間，參
    酌該件三審判決載明：林昭香於其養父林澄州24年1月20日
    死亡時尚未出嫁，因林澄洲死亡時無男系子孫，自由林昭香
    取得林澄洲之派下權，且已取得之派下權不因林昭香嗣後出
    嫁而喪失等情(見原審卷四第471-473頁)，可見林昭香於24
    年1月20日取得派下權，應堪認定。是上訴人抗辯林昭香未
    列名登記於派下名冊，而不應列入派下員額計算，應無依據
    ，要難採認。
　⑷張宜容等5人又辯稱林汝聰、林國棟、林文明、林進能、林竑
    宇等人(下稱林汝聰等5人)於另案損害賠償訴訟(案號：臺中
    地院108年度訴字第1374號)雖主張系爭契約無效，但仍要求
    公業林欽依其等派下權比例分配價金，可認林汝聰等5人事
    後承認系爭契約云云。惟林汝聰等5人既未出具授權處分同
    意書，亦未同意出賣，依上說明，自不生事後承認之問題。
    是張宜容等5人僅憑林汝聰等5人事後要求分配價金之舉，主
    張應將其等列入同意出賣之派下員額計算比例，應無依據，
    自難採認。
　⑸土地法第34條之1規定一併出賣未同意出賣之共有人之(潛在
　  )應有部分，此種處分權既屬基於法律規定而發生，自不生 
　  任何代理出售之問題。是張宜容等5人所為表見代理抗辯，
　  洵無依據，自難採認。
　⑹承上，上訴人僅憑林敏生等20人同意出賣或處分，據以主張
　  取得潛在應有部分過半數之同意，及系爭契約有效云云，即
　  難採認。
　⒉從而，被上訴人主張系爭契約無效，並請求確認系爭契約買
    賣關係不存在，即有依據。
　㈡塗銷移轉登記與分割繼承登記部分：　
　⒈按土地法第43條所謂登記有絕對效力，係指土地之登記名義
    人與真正權利人不同一，為保護因信賴登記而取得權利之第
    三人而設，將登記事項賦予絕對真實之公信力，故第三人信
    賴登記而取得土地權利時，不因登記原因之無效或撤銷而被
    追奪，惟此項規定，並非於保護交易安全之必要限度以外剝
    奪真正之權利，如在第三人信賴登記而取得土地權利之前，
    真正權利人仍得對於登記名義人主張登記原因為無效或撤銷
    ，提起塗銷之訴，故上開土地法之規定於第三人自無處分權
    之登記名義人善意受讓土地時，始有適用，如非自無權處分
    人受讓土地，即不得適用上開規定(最高法院91年度台上字
    第2369號判決參照)。經查：
　⑴張宜容等5人雖辯稱其等取得系爭土地，應受土地法第43條善
    意取得規定之保護，被上訴人無權請求塗銷移轉登記云云。
　⑵惟紀銘堂與公業林欽締結系爭契約時，系爭土地乃公業林欽
    全體派下員之財產，非屬林煌城之私人財產，為紀銘堂所明
    知，林煌城係以管理人名義而代表公業林欽與紀銘堂簽定系
    爭契約，系爭契約當事人係公業林欽與紀銘堂2人，即紀銘
    堂係買賣交易之相對人，而非土地法第43條所規定之第三人
    ，自無該條規定適用之餘地。
　⑶從而，張宜容等5人抗辯其等為土地法第43條所保護之第三人
    ，應受此規定之保護，被上訴人無權請求塗銷移轉登記云云
    ，洵無依據，要難憑採。　
　⒉按所有人對於妨害其所有權者，得請求除去之；各共有人對
    於第三人，得就共有物之全部為本於所有權之請求，但回復
    共有物之請求，僅得為共有人全體之利益為之，民法第767
    條第1項中段、第821條定有明文。此等規定，於公同共有亦
    準用之(民法第828條第2項參照)。經查：
　⑴公業林欽未經全體派下員潛在應有部分過半之同意，而將系
    爭土地出賣並移轉登記予紀銘堂等2人，其買賣之負擔行為
    ，與所有權移轉登記之物權行為，均違反土地法第34條之1
    第5項、第1項規定，對於公業林欽全體派下員不生效力，是
    全體派下員仍屬系爭土地之真正權利人，惟系爭土地仍有移
    轉登記與分割繼承登記(見本院卷二第101-107頁)，自有妨
    害全體派下員所有權之行使。
　⑵從而，被上訴人本於系爭土地公同共有人，依民法第828條第
    2項、第821條、第767條第1項中段規定，而行使所有人之物
    上請求權，請求紀婷恩等2人應塗銷移轉登記，及紀婷恩應
    塗銷分割繼承登記，均有依據，應予准許。又被上訴人未請
    求紀婷恩等2人返還系爭土地，則其併引民法第767條第1項
    前段規定，作為塗銷登記之請求權基礎，應屬贅引。    
　㈢同時履行抗辯部分：
　⒈按因契約互負債務者，於他方當事人未為對待給付者，得拒
    絕自己之給付，民法第264條第1項前段定有明文。雙務契約
    因無效或撤銷，當事人就其所受領之給付，係無法律上原因
    而受利益，致他人受損害，應依不當得利之規定負返還義務
    ，即令一方主張回復原狀，惟雙方因而互負返還之債務，亦
    係基於同一因無效或經撤銷之契約而發生，互有對待給付之
    關係，自得類推適用民法第264條規定，認雙方就此得為同
    時履行之抗辯(最高法院89年度台上字第594號、91年度台上
    字第1991號判決參照)。經查：
　⑴系爭契約買賣之負擔行為，與所有權移轉登記之物權行為，
    違反土地法第34條之1第5項、第1項規定，均屬無效，則張
    宜容等5人辯稱公業林欽受領價金5,598萬元，即屬係無法律
    上原因而受利益，致他人受損害，應依不當得利之規定負返
    還義務，即有憑據。
　⑵又紀婷恩等2人應負系爭土地塗銷移轉登記之債務，暨紀婷
　  恩應負系爭土地塗銷分割繼承登記之債務，與公業林欽應負
    返還價金之債務，亦係基於同一無效系爭契約而發生，互有
    對待給付之關係，張宜容等5人主張類推適用民法第264條第
    1項規定，提出同時履行之抗辯，即有憑據。
　⒉從而，張宜容等5人提出同時履行抗辯，既屬有據，爰就此部
    分為對待給付判決如主文第2、3項所示。
九、綜上所述，被上訴人依民法第828條第2項、第821條、第767
    條第1項中段規定，請求判決如附表欄編號3-4所示(即張宜
    容等4人承受訴訟前為如附表欄編號1-2所示)，洵屬有據，
    應予准許。上訴論旨指摘原判決不當，求予廢棄改判，為無
    理由，應予駁回。又被上訴人依民法第828條第2項、第821
    條、第767條第1項中段規定，追加請求判決如附表欄編號5
    所示，為有理由，應予准許，爰判決如主文第3項所示。至
    於張宜容等5人於本院為同時履行之抗辯，均為有理由，爰
    就此部分併諭知對待給付如主文第2、3項所示。另原判決主
    文欄第1項關於79地號土地面積誤載為3,200,25平方公尺(見
    原審卷一第20頁)，應予更正如主文欄第5項所示3,200.05平
    方公尺。
十、本件事證已臻明確，兩造其餘之攻擊或防禦方法及所用之證
    據，經本院斟酌後，認為均不足以影響本判決之結果，爰不
    逐一論列，附此敘明。
、據上論結，本件上訴為無理由，被上訴人追加之訴為有理由
    ，依民事訴訟法第449條第1項、第78條、第85條、第86條第
    1項但書、第2項，判決如主文。
中　　華　　民　　國　　111 　年　　11　　月　　30　　日
    　　      民事第二庭  審判長 法　官  楊 國 精
   　　　　　　　　　　　　　　  法　官  林 筱 涵
      　　　　　　　　　　       法  官  陳 正 禧   
正本係照原本作成。             
如不服本判決，應於收受送達後二十日內向本院提出上訴書狀，
其未表明上訴理由者，應於提出上訴後二十日內向本院補提理由
書狀（均須按他造當事人之人數附繕本）。因疫情而遲誤不變期
間，得向法院聲請回復原狀。
上訴時應提出委任律師或具有律師資格之人之委任狀。委任有律
師資格者，另應附具律師資格證書及釋明委任人與受任人有民事
訴訟法第四百六十六條之一第一項但書或第二項所定關係之釋明
文書影本。如委任律師提起上訴者，應一併繳納上訴裁判費。

                                 書記官  陳 三 軫   
　　　　　　　　　　　　　　　　 
中　　華　　民　　國　　111 　年　　11　　月　　30　　日


附表：      編號 審級請求 被動造  請求權基礎  訴之聲明 收件字號  １ 原審(確認之訴) 祭祀公業林欽、紀銘堂、黃慧玲 土地法第34條之1第5項、第1項 確認祭祀公業林欽、紀銘堂106年1月19日就坐落臺中市○○區○○段000○00地號土地(面積各3,200.05、2,968.55平方公尺，權利範圍均為全部；下稱系爭土地)所為買賣關係不存在 -----  ２ 原審(塗銷之訴) 紀銘堂、黃慧玲 民法第828條第2項、第821條、第767條第1項中段(前段屬贅引)   紀銘堂、黃慧玲應將系爭土地所有權移轉登記(登記原因：買賣；登記日期：107年2月13日；原因發生時期：106年1月19日)塗銷 臺中市太平地政事務所107年平普登字第014120號     ３ 二審(確認之訴) 祭祀公業林欽、張宜容、紀婷恩、紀婷惠、紀沛綺、黃慧玲 土地法第34條之1第5項、第1項 確認祭祀公業林欽、紀銘堂106年1月19日就系爭土地所為買賣關係不存在 -----  ４ 二審(塗銷之訴) 紀婷恩、黃慧玲 民法第828條第2項、第821條、第767條第1項中段(前段屬贅引)   紀婷恩、黃慧玲應將系爭土地所有權移轉登記(登記原因：買賣；登記日期：107年2月13日；原因發生時期：106年1月19日)塗銷 臺中市太平地政事務所107年平普登字第014120號     ５ 二審(塗銷之訴) 紀婷恩 同上 紀婷恩應將前項土地所有權應有部分各10分之8之移轉登記(登記原因：分割繼承；登記日期：111年4月1日；原因發生日期110年10月2日)塗銷 臺中市太平地政事務所111年豐平登字第000360號